臺灣臺南地方法院民事裁定
110年度司繼字第2935號
聲  請  人  李俊德  

代  理  人  邱玲子律師

上列聲請人聲請選任被繼承人李求、李心遺產管理人事件，本院
裁定如下：
    主  文
聲請駁回。
聲請程序費用新臺幣壹仟元由聲請人負擔。
    理  由
一、按繼承開始時，繼承人之有無不明者，由親屬會議於一個月
    內選定遺產管理人，並將繼承開始及選定遺產管理人之事由
    ，向法院報明；無親屬會議或親屬會議未於前條所定期限內
    選定遺產管理人者，利害關係人或檢察官，得聲請法院選任
    遺產管理人，並由法院依前項規定為公示催告，民法第1177
    條、第1178條第2項分別定有明文。是利害關係人或檢察官
    聲請選任遺產管理人，需被繼承人之繼承人有無不明，始得
    為之。又所謂繼承開始時，繼承人之有無不明，係指有無配
    偶及民法第1138條各款血親不明之謂，如確有繼承人生存，
    即不得謂繼承人有無不明（最高法院82年度台上字第1330號
    、85年度台上字第2101號裁判意旨參照）。
二、本件聲請意旨略以：緣聲請人與被繼承人李求、李心同為臺
    南市○○區○○段000地號(重測前為同區學甲段1675地號)土地
    之共有人，今聲請人欲向法院聲請分割上開土地，惟查無被
    繼承人資料，是否仍有應繼承之人不明，為確保聲請人權利
    ，爰依法聲請選任被繼承人之遺產管理人等語 。
三、查聲請人之上開主張，固據提出上開土地登記第一類謄本
    為證。惟本件經本院函臺南市佳里地政事務所查閱臺南市○
    ○區○○段000地號、(重測前)同區學甲段1675地號地籍登記手
    抄本及土地登記謄本，以及函臺南○○○○○○○○查閱相關戶籍資
    料等資料在卷可參，僅得查悉被繼承人李心之出生日期為明
    治39年9月24日及日治時期戶口名簿資料，惟查無被繼承人
    李心之除戶資料；至於本院亦利用戶政資料系統查閱相對人
    姓名及土地其他共有人戶籍資料，雖能查得數位與李求同名
    之人，經函請戶政單位查閱相關戶籍資訊仍無法特定相對人
    為誰，有高雄○○○○○○○○函、台南市學甲戶政事務函在卷可稽
    。被繼承人李求、李心生死不明，是否符合繼承開始之要件
    有所不明，揆諸首揭條文規定，本件聲請於法不合，應予駁
    回。
四、依家事事件法第97條，非訟事件法第21條第1項前段、第24
    條第1項，裁定如主文。
中　　華　　民　　國　　111 　年　　1 　　月　　22　　日
                  家事法庭    司法事務官　陳妍文
以上正本係照原本作成。
如對本裁定抗告，須於裁定送達後10日內向本院提出抗告狀，並
應繳納抗告費新臺幣1,000元整。
中　　華　　民　　國　　111 　年　　1 　　月　　24　　日
                                  書記官　劉雙宜